臺灣新北地方法院刑事判決
110年度易字第1007號
公  訴  人  臺灣新北地方檢察署檢察官
被      告  黃平  



上列被告因妨害名譽案件，經檢察官提起公訴（110年度偵字第2
7323號），本院判決如下：
    主  文
黃平犯公然侮辱罪，處罰金新臺幣捌仟元，如易服勞役，以新臺
幣壹仟元折算壹日。
    事  實
一、黃平於民國109年11月10日16時許，在林詩婷位於新北市○○區○○
    路0段000號之2住家後方空地，因施工問題與林詩婷發生爭執
    ，心生不滿，竟基於公然侮辱之犯意，在上開不特定多數人得
    以共見共聞之處所，接續以「瘋查某」、「瘋子」、「神經病
    」、「幹你娘老機掰」等語辱罵林詩婷，足以貶抑林詩婷之人
    格尊嚴與社會評價。
二、案經林詩婷訴由新北市政府警察局蘆洲分局報告臺灣新北地
    方檢察署檢察官偵查起訴。
    理  由
壹、程序部分
　　按除法律另有規定外，實施刑事訴訟程序之公務員因違背法
    定程序取得之證據，其有無證據能力之認定，應審酌人權保
    障及公共利益之均衡維護；又被告以外之人於審判外之陳述
    ，雖不符合同法第159條之1至第159條之4之規定，但經當事
    人於審判程序同意作為證據，法院審酌該言詞陳述或書面陳
    述作成時之情況，認為適當者，亦得為證據，刑事訴訟法第
    158條之4、第159條之5第1項分別定有明文。本判決下列所
    引用之各項供述證據，當事人均同意各該證據之證據能力（
    見易字卷第27頁），本院審酌此等證據資料取得及製作時之
    情況，尚無違法不當及證明力明顯過低之瑕疵，以之作為證
    據應屬適當；另本判決後述所引之各項非供述證據，無證據
    證明係實施刑事訴訟程序之公務員以不法方式所取得，且亦
    無證據證明係非真實，復均與本件待證事實具有關聯性，是
    依刑事訴訟法第158條之4之反面解釋，當有證據能力；又前
    開供述與非供述證據復經本院於審理期日中合法調查，自均
    得為本案證據使用。
貳、實體部分
一、認定事實所憑之依據及理由：
　　訊據被告黃平固坦承其於上開時、地，以「瘋查某」、「瘋
    子」、「神經病」、「幹你娘老機掰」等語辱罵林詩婷，惟矢
    口否認有何公然侮辱之犯行，辯稱：我承認有罵她，但那是
    我自己的家、自己的地，當場沒有第三人云云。經查：
　㈠被告黃平於上開時、地，以前揭言語辱罵林詩婷之事實，業據
    被告於警詢、偵訊及本院審理時均坦承在卷（見偵字卷第14
    、36頁，審易卷第34頁，易字卷第26、33頁），核與證人即
    告訴人林詩婷於警詢及偵訊時之證述相符（見偵字卷第7至8
    頁、第36頁），辱罵過程並經本院當庭勘驗錄影畫面無訛，
    此有勘驗筆錄及錄影畫面翻拍照片2張在卷可參（見易字卷
    第28至29頁、第37頁），是此部分事實，應堪認定。
　㈡刑法上之公然侮辱罪，祗須侮辱行為足使不特定人或多數人
    得以共見共聞，即行成立（院字第2033號解釋意旨參照），
    質言之，所謂公然，係指不特定多數人或多數人得以共見共
    聞之狀態，不以實際上已共見或共聞為必要。查被告辱罵告
    訴人之地點，並非室內空間，而是建築中之工地，其建築範
    圍雖有版材圍繞，但並非封閉，從告訴人的角度觀看，還可
    以看到他人建物、樹木及鐵欄杆，此有被告提出之現場照片
    3張及告訴人錄影畫面翻拍照片2張在卷可稽（見審易卷第37
    至38頁，易字卷第37頁）；又告訴人可輕易進入並拍攝兩人
    衝突過程，足見當時該地係不特定多數人可直接到達而共見
    共聞之處所，而被告當日係站在該工地以前揭言詞辱罵告訴
    人，雖無第三人在場，然依前揭說明，被告所為仍與刑法公
    然侮辱罪所規定「公然」之要件相符。是被告辯稱該地為其
    私人所有土地，並非公然云云，顯就法律有所誤解，尚不足
    採。
　㈢綜上所述，本件事證明確，被告上開犯行，堪以認定，應予
    依法論科。
二、論罪科刑：
　㈠核被告所為，係犯刑法第309條第1項之公然侮辱罪。
　㈡被告於上開時、地接續以「瘋查某」、「瘋子」、「神經病」
    、「幹你娘老機掰」等語辱罵告訴人，係於密切接近之時、
    地實施，侵害法益同一，各行為獨立性極為薄弱，且係出於
    同一糾葛事件引起，依一般社會健全觀念，在時間差距上，
    難以強行分開，應視為數個舉動之接續施行，合為包括之一
    行為予以評價，屬接續犯。
　㈢爰審酌被告僅因細故，就以前揭言語侮辱告訴人，造成告訴
    人精神受創，所為誠屬不該，又被告犯後否認犯行，態度難
    謂良好，惟念被告過往並無犯罪紀錄，有臺灣高等法院被告
    前案紀錄表在卷可考，素行尚佳，並兼衡其於審理時自陳國
    中畢業之智識程度、偶爾會做零工、需扶養90幾歲的媽媽（
    見易字卷第32頁）等一切情狀，量處如主文所示之刑，並諭
    知易服勞役之折算標準。
據上論斷，應依刑事訴訟法第299條第1項前段，判決如主文。
本案經檢察官范孟珊、邱蓓真偵查起訴、檢察官高智美、朱曉群
到庭執行公訴。　　
中　　華　　民　　國　　111 　年　　2 　　月　　11　　日
                  刑事第二十庭  法　官  陳宏璋
上列正本證明與原本無異。
如不服本判決，應於判決送達後20日內敘明上訴理由，向本院提
出上訴狀 (應附繕本) ，上訴於臺灣高等法院。其未敘述上訴理
由者，應於上訴期間屆滿後20日內向本院補提理由書「切勿逕送
上級法院」。
                                書記官  許維倫　　　　　
中　　華　　民　　國　　111 　年　　2 　　月　　14　　日
附錄本案論罪科刑法條全文：
中華民國刑法第309條
公然侮辱人者，處拘役或9千元以下罰金。
以強暴犯前項之罪者，處1年以下有期徒刑、拘役或1萬5千元以
下罰金。